臺灣士林地方法院民事簡易判決
                                 110年度士簡字第1001號  
原      告  陳意生
被      告  悅影文創娛樂股份有限公司

法定代理人  李依玲

訴訟代理人  盧明軒律師
            高敬棠律師
上列當事人間請求給付票款事件，於中華民國110年11月1日言詞
辯論終結，本院判決如下︰
    主  文
被告應給付原告新臺幣壹佰參拾萬元，及自民國一百一十年六月
十五日起至清償日止，按年息百分之六計算之利息。
訴訟費用新臺幣壹萬參仟捌佰柒拾元由被告負擔。
本判決得假執行，但被告如以新臺幣壹佰參拾萬元為原告預供擔
保，得免假執行。
    事實及理由
一、原告主張：原告持有由被告簽發，票據金額為新臺幣（下同
    ）130萬元之如附表所示支票1張（下稱系爭支票），系爭支
    票係於民國110年5月12日由被告法代親自開立並交予原告，
    詎屆期提示後，竟遭存款不足為由而退票，屢經催討，未獲
    置理。為此，爰依票據法律關係提起本件訴訟等語；並聲明
    ：被告應給付原告130萬元，及自110年6月15日起至清償日
    止，按年息百分之6計算之利息。
二、被告則以：
　㈠兩造互不認識，也無租賃關係或其他任何生意上來往，不可
    能毫無原因的開支票給原告，被告法代與訴外人林博文係朋
    友關係，亦有生意往來，林博文與原告有消費借貸關係，邀
    約被告法代與原告見面，說先以系爭支票為擔保，屆時由林
    博文負責還款，若未能還款則被告願意擔負還款責任，三方
    即債權人、主債務人以及保證人成立民法第739條之保證契
    約，此亦為原告所明知，該保證契約具有補充性，於主債務
    人無法還款時由保證人代為清償，惟依民法第745條之規定
    ，保證人於債權人未就主債務人之財產強制執行而無效果前
    ，對於債權人得拒絕返還，原告係惡意向補充性的保證人即
    被告追討，便宜行事而不向主債務人追討及強制執行，被告
    自得拒絕返還，發票人一旦提出基礎原因關係不存在之對人
    抗辯，執票人自應就該基礎原因關係存在之積極事實負舉證
    之責任。
　㈡被告對於系爭支票的形式上真正不爭執，系爭支票確實由被
    告開出，即便將系爭支票交付原告時，係由訴外人林俊宏受
    被告之命令代為開出也不影響事實及效力等語，資為抗辯。
    並聲明：原告之訴駁回，如受不利判決，願供擔保請准宣告
    免為假執行。
三、得心證之理由： 
  ㈠本件原告所主張之其持有由被告所簽發如附表所示系爭支票
    ，經於110年6月15日提示後仍因存款不足而退票及兩造就系
    爭支票為直接前後手關係等事實，為兩造所不爭執，並有原
    告所提出之系爭支票及退票理由單等影本為證，原告此部分
    主張，堪認為真正。原告主張被告應給付系爭支票票款，然
    為被告所否認，並以前詞抗辯。故本件所應審究者為被告簽
    發系爭支票之原因關係為何？被告現能否以該原因關係不存
    在為由對抗原告前述請求？茲分論如下：
  ㈡按在票據上簽名者，依票上所載文義負責；票據上之簽名，
    得以蓋章代之；票據債務人不得以自己與發票人或執票人之
    前手間所存抗辯之事由對抗執票人。但執票人取得票據出於
    惡意者，不在此限，票據法第5條第1項、第6條、第13條分
    別定有明文。次按票據乃文義證券及無因證券，票據上之權
    利義務，悉依票上所載文義定之，與其基礎之原因關係各自
    獨立，票據上權利之行使，不以其原因關係存在為前提，執
    票人行使票據上權利時，就其基礎之原因關係確係有效存在
    ，不負舉證責任。若票據債務人以自己與執票人間所存抗辯
    之事由，對抗執票人，依票據法第13條規定觀之，應由票據
    債務人就該抗辯事由負舉證之責任（最高法院98年度臺簡上
    字第17號判決意旨參照）。
  ㈢本件兩造為系爭支票之直接前後手，為兩造所不爭執（見本
    院卷第56頁），原告固得以其與原告間所存抗辯事由，對抗
    原告請求，然參照上述說明，被告仍應就其簽發系爭支票之
    原因關係為何乙節負舉證責任。經查，被告雖抗辯稱其簽發
    系爭支票之原因關係係擔保訴外人林博文對原告欠款等情，
    然此為原告所否認（分見本院卷第56頁及第73頁），參諸前
    述說明，自應由票據債務人即被告就原因關係為何乙節負舉
    證責任，惟被告迄今並未就其抗辯系爭支票之原因關係為擔
    保訴外人林博文積欠原告債務為保證乙節提出任何證據以實
    其說，是其所辯即乏依據，不足採信，而被告既不能證明其
    簽發系爭支票之原因關係為何，當不能以該原因關係不存在
    為由對抗原告，原告依法行使系爭支票權利，自屬合法有據
    。
四、從而，原告依票據法律關係請求被告給付130萬元，及自110
    年6月15日起至清償日止，按年息百分之6計算之利息，為有
    理由，應予准許。
五、本件係就民事訴訟法第427條第2項適用簡易程序所為被告敗
    訴之判決，依民事訴訟法第389條第1項第3款規定，應依職
    權宣告假執行，並依被告聲請併予諭知如被告以主文第3項
    後段所示金額為原告預供擔保，得免為假執行。另依職權確
    定訴訟費用額為13,870元（第一審裁判費），應由被告負擔
    。
中　　華　　民　　國　　110 　年　　11　　月　　24　　日
                  士林簡易庭法  官  莊明達
上列正本係照原本作成。
如不服本判決，應於判決送達後20日內，向本院提出上訴狀並應
記載上訴理由，如於本判決宣示後送達前提起上訴者，應於判決
送達後20日內補提上訴理由書（須附繕本）。
中　　華　　民　　國　  110 　年　  11　  月　　24    日
                            書記官  王淳平 　
附表：
編號 支票號碼 票面金額  （新臺幣）   發票日 提示日 即利息起算日 1 SH0000000 1,300,000元 110.06.15 110.06.15